# 请教陈版一个问题

提问人：松虚子 时间：2019-01-17 22:50:45
假设背景：A 公司 2016 年 1 月 31 日（合并日）非同一控制下收购B公司，收购时 B 公司已有 C 公司（B 公司持有 C 公司100% 股权）， 2016年 9 月 30 日 B 公司设立 D 公司并持有其 100% 股权。A 公司收购 B公司时以 2015 年 12 月 31 日为基准日用收益法确定评估值，从而确定了对 B 公司的收购价格，收益法评估时将 B 公司和C 公司作为一个资产组进行。合并日根据收购价格与 B 公司 (合并) 净资产的公允价值确定了商誉 100 元，该商誉为 B公司 (合并日) 整体的商誉，未区分 B公司和C公司，假设 C公司在合并日不能独立产生现金流。 2017 年 12 月 31 日在进行商誉减值测试时拟仍然采用收益法进行，同时将 B 公司 (合并) 作为一个整体。但在 2017 年 12 月 31 日后至 2018 年 4 月 5 日董事会批准财务报表日之前 B 公司与 A 公司达成股权转让协议拟将D 公司通过现金购买的方式转让给 A 公司持有（100% 股权转让），同时与独立第三方达成协议拟将 C 公司转让给第三方。
问题：
1 、在 2017 年 12 月 31 日至 2018 年 4 月 5 日董事会批准财务报表日前签定的两个股权转让转让协议是否属于期后调整事项；
2 、签定的这两个股权转让协议是否能证明 C 公司和D 公司能够单独产生现金流；
3 、（ 1 ）在假设最小资产组只能是一独立法人为单位时，结合以上背景，以 2017 年 12月 31 日为基准日的商誉减值测试是否应对 B 公司、C 公司、D 公司分别认定为单独的资产组，并单独进行商誉减值测试；
（ 2 ）在 2017 年 12 月 31 日是否需对原计入 B 公司 (合并) 的商誉进行拆分，按照 B 公司、C 公司、D 公司的净资产公允价值或净资产账面价值在净资产公允价值或净资产账面价值总额中的占比对 B 公司 (合并) 进行拆分。

回答人：chenyiwei
1 、在 2017 年 12 月 31 日至 2018 年 4 月 5 日董事会批准财务报表日前签定的两个股权转让转让协议属于期后非调整事项。
2 、不能证明 C、D 能够产生独立现金流。因为购买方的意图也可能是将其与自身已具备或者其他易于取得的资源整合为一个资产组产生现金流入。
3 、（ 1 ）在该假设下是这样，但很多时候假设并不成立。
（ 2 ）是。但要考虑 D 作为收购后新设的公司是否不应分摊收购时形成的商誉。